【裁判字號】    89,易,3317
【裁判日期】    890913
【裁判案由】    傷害
【裁判全文】
臺灣高雄地方法院刑事判決                        八十九年度易字第三三一七號
    公  訴  人  臺灣高雄地方法院檢察署檢察官
    被      告  丙○○
右列被告因傷害案件，經檢察官提起公訴（八十九年度偵字第一四七五０號），本院
判決如左：
    主  文
丙○○傷害人之身體，處拘役參拾日，如易科罰金以參佰元折算壹日。
    事  實
一、丙○○與乙○○為朋友關係，於民國八十九年六月十三日下午十時許，在高雄市
    三民區○○○路建合興鐵工廠內，因乙○○欲開車搭載丙○○回家而起爭執，丙
    ○○竟基於普通傷害之犯意，以徒手毆打乙○○，致乙○○受有右側顏面撕裂傷
    及擦傷及四肢多處擦傷等傷害。
二、案經乙○○訴請高雄市政府警察局三民第一分局報告台灣高雄地方法院檢察署檢
    察官偵查起訴。
    理  由
一、訊據被告丙○○固坦承有於上揭時地以徒手毆打之方式，致告訴人乙○○受有上
    揭之傷害等情，惟辯稱：伊當時係見告訴人酒醉，而自知酒醉不得駕車，故對於
    告訴人要開車搭載伊回家加以反對而出手毆打告訴人，當時伊亦酒醉，並無傷害
    之故意云云。經查：右揭事實，業據告訴人乙○○指訴綦詳，而被告於警訊中係
    供述係因告訴人乙○○以腳踏其所有自小客車ＸＡ─三五一六號車門及以手企圖
    毀損前左側車門玻璃，才出手毆打告訴人等語，復於偵訊中供稱係因告訴人酒醉
    搶其車要開才以拳頭毆打告訴人云云，又於本院供述係因義憤才出手毆打告訴人
    ，前後供述顯有歧異。次查：依被告所述當時尚知喝酒不得開車，足見被告當時
    仍具有一般辨別是非之能力，是以其所辯稱當時已無意識，即非可採。末查，告
    訴人固不否認當天確有飲酒，惟僅喝一杯且有摻水並未過量，意識仍然清楚等情
    ，而證人即當天一同飲酒之甲○○亦於本院審理時到庭證述有倒一杯高梁酒加水
    各一半給予告訴人，確實如告訴人所述之方式喝酒，至於精神狀況如何已不記得
    等語（見本院八十九年八月三十日審理筆錄），足認告訴人當日的確有針對飲酒
    之方式及數量加以節制，並未如被告所稱當時告訴人已酩酊大醉而發酒瘋，此外
    ，刑法第二百七十九條所謂當場基於義憤而傷害人，係指被害人之行為違反正義
    ，在客觀上足以激起一般人無可容忍之憤怒，而當場實施傷害者而言，今本件告
    訴人既未有飲酒過量之情，且僅係要送被告回家，並無其他事實足認告訴人之行
    為客觀上有引起公憤者，顯與上開「義憤傷害」之構成要件未合，是以，被告所
    辯純屬卸責之詞，此外復有高雄醫學大學附設中和紀念醫院出具之乙○○受傷之
    診斷證明書一紙，本件事證明確，被告犯行洵堪認定。
二、核被告所為，係犯刑法第二百七十七條第一項之傷害人之身體罪。爰被告因細故
    即出手傷害告訴人，惡性非輕，惟犯後坦承部分罪行及告訴人所受傷害程度等一
    切情狀，量處如主文所示之刑，並諭知易科罰金之折算標準。
據上論斷，應依刑事訴訟法第二百九十九條第一項前段，刑法第二百七十七條第一項
、第四十一條，罰金罰鍰提高標準條例第一條前段、第二條，判決如主文。
中      華      民      國     八十九     年     九      月     十三    日
                                  臺灣高雄地方法院刑事第二庭
                                      法  官  廖  建  瑜
右正本證明與原本無異。
如不服本判決，應於判決送達後十日內，向本院提出上訴狀。
                                      書記官  歐  文  政
中    華    民    國    八十九      年      九      月      十四      日
附錄本案論罪科刑法條全文：
刑法第二百七十七條第一項
傷害人之身體或健康者，處三年以下有期徒刑、拘役或一仟元以下罰金


司法院資訊處製作；財團法人民間司法改革基金會備份。
